【裁判字號】    94,上訴,4000
【裁判日期】    950110
【裁判案由】    毒品危害防制條例
【裁判全文】
臺灣高等法院刑事判決                94年度上訴字第4000號
上  訴  人
即  被  告  甲○○
上列上訴人因違反毒品危害防制條例案件，不服台灣士林地方法
院94年度訴字第529號，中華民國94年10月20日第一審判決（起
訴案號：台灣士林地方法院檢察署94年度毒偵字第1229號）提起
上訴，本院判決如下：
    主  文
上訴駁回。
    事  實
一、甲○○於民國85年間因違反麻醉藥品管理條例案件，經台灣
    士林地方法院判處有期徒刑4月，違反槍砲彈藥刀械管制條
    例案件判處有期徒刑2月，合併應執行有期徒刑5月，於85年
    11月28日執行完畢；又於89年間及91年間，二次因施用毒品
    案件，經送觀察、勒戒後，均認無繼續施用毒品之傾向，分
    別經台灣士林地方法院檢察署檢察官為不起訴處分，仍不知
    悔改警惕。於觀察、勒戒執行完畢釋放後5年內，復基於概
    括之犯意，自93年1月間起至94年6月4日止，在台北市○○
    區○○路友人住處，以針筒注射方式，連續多次施用第一級
    毒品海洛因，嗣於94年6月8日上午10時許，在臺北市士林區
    ○○○路6段290巷7弄19號2樓為警查獲，並扣得其所有供施
    用毒品海洛因所用之注射針筒6支。
二、案經台北市政府警察局報請台灣士林地方法院檢察署檢察官
    偵查起訴。
    理  由
一、上揭犯罪事實，業經被告甲○○於原審及本院審理時坦承不
    諱（見原審卷第23頁、第28頁，本院94年2月27日審判筆錄
    ）。且被告為警查獲後，經採集尿液檢體送驗結果，呈嗎啡
    陽性反應，有臺灣檢驗科技股份有限公司94年6月26日濫用
    藥物尿液檢驗報告附卷可稽（見偵查卷第42頁）。此外，復
    有被告所有供施用第一級毒品海洛因所用之注射針筒6 支扣
    案可佐。被告前因施用毒品案件，經原審法院裁定送觀察勒
    戒後，認無繼續施用毒品之傾向，由臺灣士林地方法院檢察
    署檢察官以89年度毒偵字第2143號及91年度毒偵緝字第84號
    為不起訴處分及執行觀察、勒戒完畢釋放等情，有台灣士林
    地方法院檢察署89年度毒偵字第2143號、91年度毒偵緝字第
    84號不起訴處分書及本院被告前案紀錄表在卷可查。被告於
    觀察、勒戒執行完畢後，5 年以內再犯施用第一級毒品犯行
    ，事證明確，犯行洵堪認定，應予依法論科。
二、按海洛因為毒品危害防制條例第2條第2項第1款所規定之第1
    級毒品。又施用毒品經觀察、勒戒或強制戒治執行完畢釋放
    後， 5年內再犯毒品危害防制條例第10條之施用毒品罪者，
    檢察官應依法追訴，毒品危害防制條例第23條第 2項定有明
    文。核被告所為，係犯毒品危害防制條例第10條第 1項之施
    用第 1級毒品罪。其施用前後持有毒品之低度行為為施用毒
    品之高度行為所吸收，不另論以持有毒品罪。被告多次施用
    第 1級毒品海洛因之犯行，時間緊接，手法相同，並觸犯構
    成要件相同之罪名，顯係基於概括之犯意反覆為之，為連續
    犯，應依刑法第56條規定，以一罪論，並加重其刑。
三、原審基此認定，爰引毒品危害防制條例第10條第1項，刑法
    第11條前段、第56條、第38條第1項第2款等規定，審酌被告
    前有施用毒品之犯行，經觀察、勒戒後，仍無法戒除其毒癮
    ，再度施用毒品，無戒絕之決心，及其犯罪之動機、目的、
    手段、施用毒品係戕害自身健康，所生危害非鉅，犯罪後坦
    承犯行，尚知悔悟等一切情狀，量處有期徒刑8 月，以資懲
    儆。扣案之注射針筒6支為被告所有，供施用第1級毒品海洛
    因之用，業據被告供明在卷，依刑法第38條第1項第2款規定
    宣告沒收。經核其認事用法、量刑均無不合。被告上訴意旨
    ，認原判決量刑過重，希從輕量刑，以照顧家人，就原審適
    法範圍裁量權之行使為爭執，惟原判決已量處輕度之刑，並
    無過重或違反比例原則之情形，上訴核無理由，應予駁回。
四、據上論斷，應依刑事訴訟法第368條，判決如主文。
本案經檢察官黃柏齡到庭執行職務。
中    華    民    國    95    年    1     月    10    日
                  臺灣高等法院刑事第二十三庭
                              審判長法  官  尤豐彥
                                    法  官  張明松
                                    法  官  趙功恆
以上正本證明與原本無異。
如不服本判決，應於收受送達後十日內向本院提出上訴書狀，其
未敘述上訴之理由者並得於提起上訴後十日內向本院補提理由書
（均須按他造當事人之人數附繕本）。
                                    書記官  孫佩琳
中    華    民    國    95    年    1     月    10    日
附錄本案論罪科刑法條全文：
毒品危害防制條例第10條第1項
施用第一級毒品者，處6月以上5年以下有期徒刑。


司法院資訊處製作；財團法人民間司法改革基金會備份。
